【裁判字號】    97,易,488
【裁判日期】    971230
【裁判案由】    竊盜
【裁判全文】
臺灣花蓮地方法院刑事判決                97年度易字第488號
公  訴  人  臺灣花蓮地方法院檢察署檢察官
被      告  甲○○
上列被告因竊盜等案件，經檢察官提起公訴（97年度偵字第5051
號），被告於準備程序中為有罪之陳述，本院合議庭裁定由受命
法官獨任進行簡式審判程序，判決如下：
    主  文
甲○○犯如附表所示之竊盜罪，伍罪，分別判處如附表所示之刑
。應執行有期徒刑壹年，扣案螺絲起子壹把沒收。
    事  實
一、甲○○意圖為自己不法所有，基於竊盜之犯意，分別於附表
    所示之時間、地點，竊取乙○○如附表所示之財物。嗣於民
    國97年10月20日14時30分許又再次入內行竊（即如附表編號
    5），為警據報查獲，並在其花蓮縣富里鄉○○路19 號住處
    ，扣得客觀上可為兇器之作案工具十字螺絲起子1 把及前所
    竊得之金項鍊1條、行動電話1具等贓物（金項鍊及行動電話
    均已發還）。
二、案經花蓮縣警察局玉里分局報請臺灣花蓮地方法院檢察署檢
    察官偵查起訴。
    理  由
一、上開犯罪事實，業據被告甲○○於警詢、偵查中及本院審理
    時均坦承在卷，核與證人丙○○、乙○○於警詢時所證述之
    情節相符。此外，復有照片7張、贓物認領保管單1份在卷，
    及扣案之十字螺絲起子1 把可證。被告自白核與事實相符，
    自應依法論科。
二、扣案螺絲起子長21公分、鐵質部分長12公分，頂端尖銳、質
    地堅硬，業經本院當庭勘驗無訛，客觀上自足對人之生命、
    身體、安全構成威脅，而為兇器無訛。又窗戶係防閑之設施
    ，為安全設備。是核被告5 次竊盜所為，係分別犯如附表所
    示之竊盜、加重竊盜罪。被告所犯先後5 次竊盜及加重竊盜
    罪，犯意各別，行為互殊，應分論併罰。被告如附表編號 5
    所示之加重竊盜犯行，雖已著手，惟未生竊得財物之結果，
    因之其加重竊盜犯行尚屬未遂，爰依刑法第25條第2 項規定
    ，按既遂犯之刑度，減輕其刑。爰審酌被告並無前科紀錄，
    素行尚佳，惟年富力強不知已正當手段獲取金錢，一再侵入
    被害人住宅竊取財物，造成被害人損失，犯罪之手段、動機
    、目的，及犯罪後尚知坦承犯行等一切情狀分別量處如附表
    所示之刑，並定其應執行刑如主文所示。扣案螺絲起子1 把
    ，係被告所有且用供本案如附表編號3 竊盜犯行使用，爰依
    刑法第38條第1項第2款宣告沒收。
據上論斷，應依刑事訴訟法第299條第1項前段、第273條之1 第1
項，刑法第320條第1項、第321條第1項第2款、第3款、第2 項、
第25條第2項、第51條第5款、第38條第1項2款，判決如主文。
本案經檢察官孫源志到庭執行職務。
中    華    民    國    97    年    12    月    30    日
                  刑事第二庭    法  官  林恒祺
以上正本證明與原本無異。
如不服本判決應於收受送達後10日內向本院提出上訴書狀，並應
敘述具體理由。其未敘述上訴理由者，應於上訴期間屆滿後20日
內向本院補提理由書 (均須按他造當事人之人數附繕本)「切勿
逕送上級法院」。告訴人或被害人如對於本判決不服者，應具備
理由請求檢察官上訴，其上訴期間之計算係以檢察官收受判決正
本之日期為準。
中    華    民    國    97    年    12    月    31    日
                                書記官
附錄本判決論罪之法律條文
中華民國刑法第320條
意圖為自己或第三人不法之所有，而竊取他人之動產者，為竊盜
罪，處5年以下有期徒刑、拘役或 5 百元以下罰金。
意圖為自己或第三人不法之利益，而竊佔他人之不動產者，依前
項之規定處斷。
前二項之未遂犯罰之。
中華民國刑法第321條
犯竊盜罪而有左列情形之一者，處 6 月以上、 5 年以下有期徒
刑：
一、於夜間侵入住宅或有人居住之建築物、船艦或隱匿其內而犯
    之者。
二、毀越門扇、牆垣或其他安全設備而犯之者。
三、攜帶兇器而犯之者。
四、結夥三人以上而犯之者。
五、乘火災、水災或其他災害之際而犯之者。
六、在車站或埠頭而犯之者。
前項之未遂犯罰之。
附表：
┌───┬──────┬──────┬────────┬───────┬──────┐
│編號  │時間        │地點        │手法、竊得物品  │所犯法條      │主文        │
├───┼──────┼──────┼────────┼───────┼──────┤
│1     │97年10月8日 │花蓮縣富里鄉│飲料、糖果等食品│刑法第320條第1│甲○○竊盜，│
│      │中午。      │湧泉路21號。│若干。          │項竊盜罪。    │處有期徒刑│
│      │            │            │                │              │月。        │
├───┼──────┼──────┼────────┼───────┼──────┤
│2     │97年10月11日│同上。      │攀爬大門旁窗戶，│刑法第321條第1│甲○○踰越安│
│      │14時許。    │            │進入竊得現金新臺│項第2款之踰越 │全設備竊盜，│
│      │            │            │幣（下同）7、8百│安全設備竊盜罪│處有期徒刑柒│
│      │            │            │元、行動電話1具 │。            │月。        │
│      │            │            │。              │              │            │
├───┼──────┼──────┼────────┼───────┼──────┤
│3     │97年10月15日│同上。      │攜帶客觀上可為兇│刑法第321條第1│甲○○攜帶兇│
│      │14、15時許。│            │器之十字螺絲起子│項第2款、3款之│器、毀越安全│
│      │            │            │1把，撬開大門旁 │攜帶兇器、毀越│設備竊盜，處│
│      │            │            │窗戶，進入竊得現│安全設備竊盜罪│有期徒刑捌月│
│      │            │            │金8千元。       │。            │。扣案螺絲起│
│      │            │            │                │              │子壹把沒收。│
├───┼──────┼──────┼────────┼───────┼──────┤
│四、  │97年10月17日│同上。      │攀爬大門旁窗戶進│刑法第321條第1│甲○○踰越安│
│      │或18日10時許│            │入竊得金項鍊1條 │項第2款之踰越 │全設備竊盜，│
│      │。          │            │（重約8錢）、七 │安全設備竊盜罪│處有期徒刑柒│
│      │            │            │星牌香菸1條半。 │。            │月。        │
├───┼──────┼──────┼────────┼───────┼──────┤
│五、  │97年10月20日│同上。      │攀爬大門旁窗戶進│刑法第321第2項│甲○○踰越安│
│      │14時許。    │            │入著手尋覓行竊財│、第1項第2款之│全設備竊盜，│
│      │            │            │物，未得手之際即│踰越安全設備竊│未遂，處有期│
│      │            │            │遭丙○○發現當場│盜未遂罪。    │徒刑肆月。  │
│      │            │            │逮捕而未遂。    │              │            │
└───┴──────┴──────┴────────┴───────┴──────┘


司法院資訊處製作；財團法人民間司法改革基金會備份。
